【裁判字號】    98,易,876
【裁判日期】    980930
【裁判案由】    違反毒品危害防制條例
【裁判全文】
臺灣屏東地方法院刑事判決               98年度易字第876號
公  訴  人  臺灣屏東地方法院檢察署檢察官
被      告  甲○○
                    現於臺灣屏東監獄竹田分監
上列被告因違反毒品危害防制條例案件，經檢察官提起公訴（98
年度毒偵字第1053號），被告於準備程序就被訴事實為有罪之陳
述，本院合議庭裁定由受命法官獨任進行簡式審判程序，並予判
決如下：
    主  文
甲○○施用第二級毒品，累犯，處有期徒刑陸月，如易科罰金，
以新臺幣壹仟元折算壹日。
    事  實
一、甲○○前於民國93年間因施用毒品，經本院以93年度毒聲字
    第453 號裁定令入觀察勒戒處所，施以觀察勒戒，認有繼續
    施用毒品傾向，復經本院以93年度毒聲字第547 號裁定令入
    戒治處所，施以強制戒治，嗣於94年4 月18日執行完畢，並
    經臺灣屏東地方法院檢察署檢察官以94年度戒毒偵字第58號
    為不起訴處分確定。其於(一)94年間因施用毒品案件，經本院
    以94年度簡字第1612號判決判處有期徒刑4 月確定，於95年
    12月17日縮刑期滿執行完畢；(二)再於95年間又因施用毒品案
    件，經本院以95年度簡字第1591號判決判處有期徒刑5 月，
    並經本院以96年度聲減字第5 號裁定減為2 月15日確定，甫
    於96年7 月16日縮刑期滿執行完畢。詎其仍不知戒絕悔改，
    於上開強制戒治執行完畢釋放後5 年內，明知甲基安非他命
    業經公告列為毒品危害防制條例第2 條第2 項第2 款之第二
    級毒品，不得非法持有、施用，竟基於施用第二級毒品甲基
    安非他命之犯意，於98年4 月27日10時許，在其位於屏東縣
    萬巒鄉○○村○○路22之1 號住處，以將甲基安非他命置入
    玻璃球內，再以火加熱燒烤吸食其煙霧之方式，施用第二級
    毒品甲基安非他命1 次，嗣於98年4 月29日因甲○○騎乘機
    車未戴安全帽，經警攔停盤查，發現其為毒品列管人口，並
    徵得其同意採集尿液送請鑑驗，結果呈甲基安非他命陽性反
    應，始查悉上情。
二、案經屏東縣政府警察局內埔分局報告臺灣屏東地方法院檢察
    署檢察官偵查起訴。
    理  由
一、本案被告甲○○所犯違反毒品危害防制條例罪，並非法定刑
    為死刑、無期徒刑或最輕本刑3 年以上有期徒刑之罪，亦非
    高等法院管轄第一審之案件，而被告於本院準備程序中就被
    訴事實為有罪之陳述，本院合議庭乃裁定由受命法官獨任進
    行簡式審判程序。又簡式審判程序之證據調查，不受刑事訴
    訟法第159 條第1 項、第161 條之2 、第161 條之3 、第16
    3 條之1 及第164 條至第170 條規定之限制，刑事訴訟法第
    273 條之2 亦定有明文，故本件審理依該規定，亦排除嚴格
    證據調查，併予敘明。
二、上開犯罪事實，業經被告甲○○於警詢（見警卷第3 至6 頁
    ）及本院訊問時均坦認不諱（見本院卷第16至17頁、第22至
    24頁），而被告為警查獲後所採取之尿液，經送請臺灣檢驗
    科技股份有限公司以酵素免疫分析法檢驗及氣相層析質譜儀
    法檢驗，結果甲基安非他命呈陽性反應，此有臺灣檢驗科技
    股份有限公司於95年5 月18日出具編號KＺ000000000000號檢
    驗報告、檢體監管紀錄表、及屏東縣政府警察局內埔分局辦
    理毒品條例尿液送驗真實姓名對照表（見警卷第7 至9 頁）
    各1 紙在卷可憑，足見被告上開自白，確與客觀事實相符，
    堪予採認。又本件被告前於93 年 間因施用毒品，經本院以
    93年度毒聲字第453 號裁定令入觀察勒戒處所，施以觀察勒
    戒，認有繼續施用毒品傾向，復經本院以93年度毒聲字第54
    7 號裁定令入戒治處所，施以強制戒治，嗣於94年4 月18日
    執行完畢，並經臺灣屏東地方法院檢察署檢察官以94年度戒
    毒偵字第58號為不起訴處分確定，此亦有臺灣高等法院被告
    前案紀錄表及臺灣屏東地方法院檢察署全國施用毒品案件紀
    錄表在卷可查，是被告確有於強制戒治執行完畢後，5 年內
    復行施用毒品之罪行。綜此，本件事證已臻明確，被告施用
    毒品甲基安非他命之犯行，堪以認定，應依法論科。
三、按甲基安非他命係屬毒品危害防制條例第2 條第2 項第2 款
    規定之第二級毒品，不得持有及施用，核被告甲○○所為，
    係犯毒品危害防制條例第10條第2 項之施用第二級毒品罪。
    被告施用前後之持有第二級毒品之低度行為，為其施用第二
    級毒品之高度行為所吸收，不另論罪。另被告有上揭犯罪事
    實欄所述經有期徒刑宣告及執行完畢之情形，此有前開臺灣
    高等法院被告前案紀錄表可按，被告於有期徒刑執行完畢後
    ，5 年以內故意再犯本件為有期徒刑以上之罪，構成累犯，
    應依刑法第47條第1 項規定予以加重其刑。爰審酌被告前已
    因施用毒品犯行經觀察勒戒、強制戒治，竟仍故態復萌，復
    行施用毒品不輟，無視於毒品對於自身健康之戕害及國家對
    於杜絕毒品犯罪之禁令，足認非予以適當刑罰，不足以禁絕
    ；惟衡酌施用毒品係屬自戕行為，被告犯罪手段尚屬平和，
    亦未因此而危害他人，所生損害尚非鉅大，而被告犯後於本
    院審理時坦承犯行，尚見悔意之犯罪後態度，暨施用毒品者
    均有相當程度之成癮性及心理依賴，其犯罪心態與一般刑事
    犯罪之本質並不相同，應側重適當之醫學治療及心理矯治為
    宜及其知識程度僅國中畢業、家庭經濟狀況欠佳、尚有幼女
    待其撫養等一切情狀，量處如主文所示之刑，並諭知易科罰
    金之標準，以資懲儆。
據上論斷，應依刑事訴訟法第273 條之1 第1 項、第299 條第1
項前段，毒品危害防制條例第10條第2 項，刑法第11條前段、第
第47條第1 項、第41條第1 項前段，判決如主文。
本案經檢察官潘國威到庭執行職務。
中    華    民    國    98    年    9     月    30    日
                  刑事第三庭    法  官  陳怡先
以上正本證明與原本無異。
如不服本判決應於收受判決後10日內向本院提出上訴書狀，並應
敘述具體理由；其未敘述上訴理由者，應於上訴期間屆滿後20日
內向本院補提理由書（均須按他造當事人之人數附繕本）「切勿
逕送上級法院」。
中    華    民    國    98    年    9     月    30    日
                                書記官  鍾小屏
附錄所犯法條
毒品危害防制條例第10條
施用第一級毒品者，處 6 月以上 5 年以下有期徒刑。
施用第二級毒品者，處 3 年以下有期徒刑。


司法院資訊處製作；財團法人民間司法改革基金會備份。
